# NAJEH HARRABI

## Développeur logiciel

CONTACTEZ-

**TÉLÉPHONE** 

**EMAIL** 

**ADDRESSE** 

**LINKEDIN** 

MOI

54 120115

najehharrabi9@gmail.com

Sfax.Tunisie

Najeh HARRABI

**PROFIL** 

Je suis un développeur de logiciels enthousiaste avec une solide expérience en Java. Je suis impatient d'utiliser mes connaissances et mes capacités en tant que nouveau diplômé pour soutenir des projets créatifs et travailler avec d'excellentes équipes. Je travaille dur pour développer des solutions efficaces et évolutives qui répondent aux demandes des utilisateurs et vont au-delà des attentes.

**EDUCATION** 

2018-2021 2021-2022 **ENET'COM ENET'COM**  2022-2023 **ENET'COM** 

STIC en électronique

Master professionnelle en

système embarqué

Master professionnelle en

ingénierie automobile et aéronautique

**EXPERIENCES** 

### DÉVELOPPEUR LOGICIEL STAGIAIRE/ PRIMATEC ENGINEERING

02/2023-06/2023

Développement d'un analyseur de traces Ethernet pour les tests logiciels dans l'industrie automobile: Conception et mise en œuvre d'un outil capable d'analyser les traces Ethernet et de détecter tous les bugs et problèmes liés à la pile Ethernet dans l'industrie automobile. Outils: Python (Scapy, Numpy, PyQt5, Dpkt), SQLite, Qt Designer and VsCode.

#### STAGIARE / TELESYS

08/2022-09/2022

Découvrir les secteurs de l'électricité, des systèmes de sécurité électronique, des produits électriques domestiques ou industriels ainsi que de l'éclairage technique et architectural, de la domotique etc...

## **PROJECTS ACADEMIQUES**

- Conception et développement d'un système de gestion de parking intuitif grâce à des interfaces graphiques interactives
  - Outils: Java, Eclipse IDE.
- Conception et développement d'un site web adapté au portefeuille personnel
  - Outils: Html,Css and JavaScript.
- Conception et développement d'un site web
  - o Outils: Java, JSP, Servlet, Mysql, Maven, Tomcat.
- Conception et implémentation d'un parking intelligent avec contrôle via une application mobile, intégrant des fonctionnalités innovantes pour une gestion optimisée de l'espace de stationnement
  - Outils: Blink, Esp, IDE Arduino.
- Implémentation d'un système de détection de visages avancé
  - Outils:Python,OpenCV,VsCode.

Arabe

**COMPÉTENCES** 

C++ Java **Python** 

Matlab **Android Studio** Php

SQLite/SQL **Eclipse IDE** Scrum

**LANGUES** 

CERTIFICATES **Anglais** Français

VIE ASSOCIATIVE

CLUB ACM /2019: **PROGRAMMATION**